臺灣高等法院刑事判決
111年度上易字第1018號
上  訴  人  臺灣士林地方檢察署檢察官
被      告  詹銘祥


                      樓（現於法務部矯正署岩灣技能訓練所執行中，寄押在法務部○○○○○○○○○○○）
上列上訴人因竊盜案件，不服臺灣士林地方法院111年度審易字
第111號，中華民國111年4月12日第一審判決（起訴案號：臺灣
士林地方檢察署110年度偵緝字第1343、1344、1345號），提起
上訴，本院判決如下：
    主  文
原判決關於事實欄二部分撤銷。
詹銘祥犯侵入住宅竊盜罪，累犯，處有期徒刑柒月。
其他上訴駁回。
    事  實
詹銘祥意圖為自己不法之所有，基於竊盜之犯意，分別為下列犯
行：
一、於民國110年5月10日12時6分許，駕駛承租之車牌號碼000-0
    000號自用小客車，至臺北市○○區○○路0段00號前，徒手竊盜
    李宇翔所有而停放在該處之自行車（廠牌：捷安特，顏色：
    藍色，價值新臺幣【下同】1萬5,000元）1輛，得手後供己
    代步使用。嗣經李宇翔發現遭竊而報警處理，始為警查獲上
    情。
二、於110年5月14日3時40分許，行經臺北市○○區○○路0段00巷0
    號前，擅自侵入該住宅之地下1樓停車場，徒手竊取住戶許
    偉賢所有之自行車1輛（廠牌：KHS功學社，顏色：紅色，價
    值1萬5,000元）、施志明所有之自行車1輛（廠牌不詳，價
    值3萬7,000元），得手後以前開小客車載離現場，嗣經該2
    住戶發現自行車遭竊而報警，始為警查悉上情。
三、於110年5月29日20時許，至臺北市○○區○○路000巷0弄00號前
    ，徒手竊取吳宗蓉所有而停放在該處之自行車1輛（廠牌：
    捷安特ALIGHT3，價值8,000元），得手後再以上開小客車載
    離現場。嗣經吳宗蓉發現遭竊而報警處理，始為警查悉上情
    。
    理  由
甲、程序部分
壹、本件當事人對於本判決所引用下述被告以外之人於審判外之
    陳述，均未爭執其證據能力，復未於言詞辯論終結前聲明異
    議，本院審酌該等證據作成時並無不當取得情形，認以之作
    為本案證據亦屬適當，依刑事訴訟法第159條之5規定，均有
    證據能力。
貳、本判決所引用之其他非供述證據，查無違反法定程序取得之
    情形，依同法第158條之4反面解釋，均具證據能力。
乙、實體部分
壹、得心證之理由
　　訊據被告對事實欄所示3次竊盜犯行坦承不諱（偵緝1343卷
    第51頁，原審卷第78、84頁，本院卷第118、150頁），核與
    證人即告訴人李宇翔、許偉賢、吳宗蓉、被害人施志明於警
    詢中之指述相符（偵14999卷第21-23、31-33頁，偵14864卷
    43-45頁，偵16222卷第55-57頁），並有車牌號碼000-0000
    號自用小客車之汽車出租約定切結書、現場監視器錄影畫面
    翻拍照片及失竊物品照片（偵14864卷第23-38、51頁，偵14
    999卷第27-29、37-40、43-54頁，偵16222卷第27-49、61、
    67-71頁）可佐，足認被告前開任意性自白與事實相符，應
    可採信。從而，本件事證明確，被告竊盜犯行均可認定，皆
    應依法論科。
貳、論罪部分
一、按大樓式或公寓式住宅之地下室，係附屬於該大樓或公寓，
    為該種住宅居住人生活起居場所之一部分，與住宅之關係密
    不可分，如侵入該種住宅地下室竊盜，自應依刑法第321條
    第1項第1款規定論罪（最高法院82年度台上字第5704號判決
    意旨參照）。從而，與社區大樓有密切不可分關係之地下停
    車場，即屬住宅之一部分，則關於事實二部分，被告私自侵
    入許偉賢、施志明住宅地下1樓之停車場竊取2人之自行車，
    自屬侵入住宅竊盜甚明。
二、核被告就事實一、三部分所為，均係犯刑法第320條第1項之
    竊盜罪（共2罪）；事實二部分所為，係犯刑法第321條第1
    項第1款之侵入住宅竊盜罪，公訴意旨認此部分僅該當於刑
    法第320條之普通竊盜罪，尚有誤會，惟基本事實同一，本
    院亦於審理時當庭諭知（本院卷第145頁），爰依刑事訴訟
    法第300條之規定，變更起訴法條如上。被告就事實二竊取
    許偉賢、施志明自行車之行為，係於同一地點且在密接時間
    內實施，侵害2人之財產法益，依一般社會通念，應評價為
    一行為，是被告此部分係以一行為觸犯2罪名，為同種想像
    競合犯，應依刑法第55條之規定論以一加重竊盜罪。被告所
    犯上開3罪，犯意各別、行為互殊，應分論併罰。
三、被告前因竊盜案件，經臺灣新北地方法院分別以106年度審
    易字第3277號、106年度審易字第3865號判處有期徒刑4月、
    3月確定，並經同院以107年度聲字第4364號裁定定應執行刑
    有期徒刑6月確定，於108年2月18日易科罰金執行完畢等情
    ，有本院被告前案紀錄表可查。其於有期徒刑執行完畢後5
    年內，故意再犯本件有期徒刑以上數罪，均為累犯。依司法
    院釋字第775號解釋意旨，審酌被告前揭構成累犯之前科為
    竊盜案件，與本件為相同類型之犯罪，且被告係在前案執行
    完畢後相隔約2年再犯，可見其對刑罰反應力薄弱，皆有依
    累犯規定加重其刑之必要，均應依刑法第47條第1項之規定
    加重其刑。　　
參、撤銷改判部分（即原判決事實二部分）
一、事實二部分，原審認被告加重竊盜犯行罪證明確，予以論罪
    科刑，固非無見。然而，原判決於事實欄部分係引用檢察官
    起訴書之記載（原判決第1頁第30行並未載明「侵入住宅」
    之加重構成要件），卻於理由欄論以侵入住宅竊盜罪（原判
    決第2頁第11至12行），顯有事實與理由矛盾之違誤，是原
    判決既有前開可議之處，即應由本院就此撤銷改判如主文第
    2項所示。
二、爰以行為人責任為基礎，審酌被告時值青壯、非無謀生能力
    ，竟不思以正途賺取錢財，以侵入住宅地下停車場之方式竊
    取住戶之自行車，危害社會治安及住戶財產安全，欠缺對他
    人財產權之尊重。被告有多起竊盜前科，卻未從歷次竊盜前
    案記取教訓，再度犯下本件竊盜罪，惟念及犯後坦承犯行、
    與該2住戶分別以8千元達成調解並賠償完畢，有原審調解筆
    錄及公務電話紀錄可參（原審卷第93-95、97、101頁），兼
    衡其犯罪動機、手段，自陳國中畢業、案發時從事外送員工
    作、月收入約2萬多元、家中有兒女及太太等一切情狀，量
    處如主文第2項所示之刑。
三、事實二部分被告竊得之自行車2輛雖未扣案，惟被告已賠償
    許偉賢、施志明各8千元，業如前述，堪認該2住戶因本案所
    受損害均已獲填補，倘再予沒收此部分犯罪所得實有過苛之
    虞，依刑法第38條之2第2項之規定，爰均不予沒收或追徵。
肆、上訴駁回部分（即原判決事實欄一、三部分）
一、原審以被告此部分犯罪事證明確，適用刑法第320條第1項之
    規定，並審酌被告前有多次竊盜前科，因缺錢花用即擅取他
    人之物，並考量被告犯後坦承犯行，其徒手竊取之犯罪手段
    、竊取物品之價值，與告訴人吳宗蓉成立調解並依約給付完
    畢，未與告訴人李宇翔達成和解，暨被告自陳高中肄業、入
    監前從事外送員、與家人同住、已婚等一切情狀，分別量處
    有期徒刑4月、3月，定應執行刑有期徒刑5月，並諭知易科
    罰金之折算標準。另就沒收部分敘明：①事實一部分被告竊
    得之藍色捷安特自行車雖未扣案，然為被告之犯罪所得，應
    依刑法第38條之1第1項前段、第3項規定宣告沒收，於全部
    或一部不能沒收或不宜執行沒收時，追徵其價額；②事實三
    部分被告竊得之自行車1輛固未扣案，然被告已與告訴人吳
    宗蓉以8千元達成調解並賠償完畢，考量賠償金額係就該贓
    物折舊或議定之價值，堪認相當於被告犯罪實際取得之價值
    ，若再宣告沒收或追徵實有過苛，爰不予宣告沒收及追徵。
    經核原判決此部分認事用法、量刑及沒收諭知均無不當，應
    予維持。
二、檢察官循告訴人李宇翔之請求，以被告前曾多次因竊盜案件
    經法院判刑確定並執行完畢，仍繼續行竊，且未賠付告訴人
    李宇翔，主張原審量刑過輕而提起上訴。惟查：
（一）按刑事審判旨在實現刑罰權之分配正義，故法院對有罪被
      告之科刑，應符合罪刑相當之原則，使輕重得宜，罰當其
      罪，以契合社會之法律感情，此所以刑法第57條明定科刑
      時應審酌一切情狀，尤應注意該條所列10款事項以為科刑
      輕重之標準，俾使法院就個案之量刑，能斟酌至當。而量
      刑輕重係屬事實審法院得依職權自由裁量之事項，苟已斟
      酌刑法第57條各款所列情狀而未逾越法定刑度，不得遽指
      為違法（最高法院72年台上字第6696號判例意旨參照）。
（二）原審判決已綜合審酌各項量刑因子予以量定，並考量被告
      所為侵害各該被害人之財產安全，以及依本案犯罪情節、
      所竊財物價值，有累犯加重其刑之適用，犯後雖坦承犯行
      ，與告訴人吳宗蓉達成調解、賠償損害，然未賠償告訴人
      李宇翔之犯後態度，復審酌其智識程度、家庭狀況等情，
      而原審之量刑既已詳予斟酌刑法第57條各款所列情形，並
      具體說明理由，核無逾越法定刑度，或濫用自由裁量權限
      之違法或不當情事，原審就被告所犯2普通竊盜罪各處有
      期徒刑4月、3月（定應執行有期徒刑5月），並諭知易科
      罰金之折算標準，並無過輕可言，亦無逾越職權、違反比
      例原則等不當或違法之處，是認其量處之刑度尚屬適當。
      從而，檢察官上訴指摘原審量刑過輕，為無理由，應予駁
      回。
據上論斷，應依刑事訴訟法第368條、第369條第1項前段、第364
條、第299條第1項前段、第300條，判決如主文。
本案經檢察官張智堯到庭執行職務。
中　　華　　民　　國　　111 　年　　10　　月　　25　　日
                  刑事第二十五庭審判長法  官 邱滋杉
                                      法  官 黃翰義
                                      法  官 邱瓊瑩
以上正本證明與原本無異。
不得上訴。
                                      書記官 桑子樑
中　　華　　民　　國　　111 　年　　10　　月　　25　　日
附錄：本案論罪科刑法條全文
中華民國刑法第320條
意圖為自己或第三人不法之所有，而竊取他人之動產者，為竊盜
罪，處5年以下有期徒刑、拘役或50萬元以下罰金。
意圖為自己或第三人不法之利益，而竊佔他人之不動產者，依前
項之規定處斷。
前二項之未遂犯罰之。
中華民國刑法第321條
犯前條第一項、第二項之罪而有下列情形之一者，處6月以上5年
以下有期徒刑，得併科50萬元以下罰金：
一、侵入住宅或有人居住之建築物、船艦或隱匿其內而犯之。
二、毀越門窗、牆垣或其他安全設備而犯之。
三、攜帶兇器而犯之。
四、結夥三人以上而犯之。
五、乘火災、水災或其他災害之際而犯之。
六、在車站、港埠、航空站或其他供水、陸、空公眾運輸之舟、
    車、航空機內而犯之。
前項之未遂犯罰之。